臺灣士林地方法院小額民事判決
                                  111年度士小字第236號  
原      告  田山盛國
被      告  陳儉    

上列當事人間請求侵權行為損害賠償事件，本院於民國111年2月
9日言詞辯論終結，並判決如下：
    主  文
被告應給付原告新臺幣壹萬元。
原告其餘之訴駁回。
訴訟費用由被告負擔新臺幣壹佰柒拾元，其餘新臺幣捌佰參拾元
由原告負擔。
本判決原告勝訴部分得假執行。
    事實及理由
一、原告主張：兩造為私立好幫守居家長照機構（設臺北市○○區
    ○○○路0段000號4樓之2，下稱好幫守）之同事，被告於民國1
    10年1月27日11時許，在好幫守辦公室內，與原告發生口角
    ，斯時訴外人即好幫守之主任林玟葉、員工楊蕾、橋俊梅在
    場，被告竟基於公然侮辱之犯意，在上揭特定多數人可以共
    見聞之辦公室內，辱罵原告稱「我第一次遇到這種男人，真
    的是賤」等語，足生損害於原告之名譽，原告為此請求新臺
    幣（下同）60,000元之精神慰撫金，爰依侵權行為之法律關
    係，請求被告賠償上開金額等語。並聲明：被告應給付原告
    60,000元。
二、被告則以：被告承認有講上開辱罵原告之話語，但被告現在
    無固定之工作，無法賠償此筆金額等語，資為抗辯。並聲明
    ：原告之訴駁回。
三、得心證之理由：
  ㈠被告因原告所主張之前述侵權行為而涉犯刑事妨害名譽罪嫌
    ，經檢察官提起公訴後，業經本院以110年度易字第332號刑
    事判決判處被告罰金4,000元確定，此有該案刑事判決1份在
    卷可佐，且為被告所不爭執，堪信為真實。
  ㈡按因故意或過失，不法侵害他人之權利者，負損害賠償責任
    ；不法侵害他人之身體、健康、名譽、自由、信用、隱私、
    貞操，或不法侵害其他人格法益而情節重大者，被害人雖非
    財產上之損害，亦得請求賠償相當之金額，民法第184 條第
    1項前段、第195 條第1項前段分別定有明文，又按不法侵害
    他人之人格權，被害人受有非財產上損害，請求加害人賠償
    相當金額之慰撫金時，法院對於慰撫金之量定，應斟酌實際
    加害情形、所造成之影響、被害人痛苦之程度、兩造之身分
    地位經濟情形及其他各種狀況，以核定相當之數額（最高法
    院47年臺上字第1221號、51年臺上字第223 號判決意旨參照
    ）。本件被告不法侵害原告之名譽，已如前述，揆諸前揭法
    律規定，原告自得請求被告賠償其非財產上之損害，本院審
    酌被告在特定多數人可以共見聞之辦公室內，辱罵原告，侵
    害原告之名譽權，兼衡原告為68年出生，名下無存款及不動
    產，被告為59年出生，名下有汽車及不動產各情，有本院調
    取兩造之稅務電子閘門財產所得調件明細表在卷可稽，並考
    量兩造身份、地位及經濟能力、被告之加害程度等一切情狀
    ，認為原告就被告前揭公然侮辱行為請求精神上之損害賠償
    ，以10,000元為適當，逾此部分之請求則無理由。
四、從而，原告依侵權行為法律關係訴請被告給付原告10,000元
    息，為有理由，應予准許。逾此部分之請求，為無理由，應
    予駁回。
五、本件係依民事訴訟法第436條之8第1項適用小額程序所為被
    告部分敗訴之判決，依同法第436條之20規定，應依職權就
    原告勝訴部分宣告假執行，並依職權確定訴訟費用額為1,00
    0元（第一審裁判費），其中170元應由被告負擔，其餘830 
    元由原告負擔。
中　　華　　民　　國　　111 　年　　2 　　月　　23　　日
                  士林簡易庭法  官  莊明達
上列正本係照原本作成。
如不服本判決，應於送達後20日內，向本院提出上訴狀並應記載
上訴理由，表明關於原判決所違背之法令及其具體內容與依訴訟
資料可認為原判決有違背法令之具體事實，如於本判決宣示後送
達前提起上訴者，應於判決送達後20日內補提上訴理由書（須附
繕本）。
中　　華　　民　　國　　111 　年　　2 　　月　　23　　日
                            書記官  王淳平